【裁判字號】    94,訴,3094
【裁判日期】    950227
【裁判案由】    毒品危害防制條例
【裁判全文】
臺灣板橋地方法院刑事判決              94年度訴字第3094號
公  訴  人  臺灣板橋地方法院檢察署檢察官
被      告  甲○○
上列被告因違反毒品危害防制條例案件，經檢察官提起公訴（94
年度核退毒偵字第2498號、第2505號），被告於準備程序認罪，
本院以簡式審判程序判決如下：
    主  文
甲○○連續施用第二級毒品，累犯，處有期徒刑陸月，扣案之毒
品安非他命淨重拾點公克沒收銷燬，盛裝上開毒品安非他命
之包裝袋拾貳只沒收；又連續施用第一級毒品，累犯，處有期徒
刑捌月，扣案之毒品海洛因鑑驗後淨重零點肆捌公克沒收銷燬，
盛裝上開毒品海洛因之包裝袋壹只沒收。應執行有期徒刑壹年，
扣案之毒品安非他命淨重拾點公克、毒品海洛因鑑驗後淨重
零點肆捌公克均沒收銷燬，盛裝上開毒品安非他命之包裝袋拾貳
只、盛裝上開毒品海洛因之包裝袋壹只均沒收。
    事  實
一、甲○○前曾於民國90年間因違反毒品危害防制條例案件，經
    本院判處有期徒刑四月確定，於90年6 月26日執行完畢（其
    後復曾於94年4 月6 日因施用第二級毒品安非他命案件，經
    本院判處有期徒刑五月確定，嗣已於95年2 月5 日執行完畢
    ）。又其前曾於88年間因施用毒品案件，經檢察官先後聲請
    法院裁定送觀察、勒戒及強制戒治後，其間曾於89年1 月3
    日停止戒治，復經撤銷停止戒治，續執行強制戒治，至90年
    2 月27日執行完畢釋放（接續執行上開有期徒刑）在案。詎
    其猶不知悔改，於上開有期徒刑及強制戒治執行完畢五年內
    ，復分別基於施用第二級毒品安非他命、第一級毒品海洛因
    之概括犯意，自94年4 月7 日起至94年8 月19日上午7 時許
    止，在其臺北縣新莊市○○○街118 之3 號住處及其他不詳
    處所，連續施用第二級毒品安非他命多次；又自94年8 月19
    日為警採尿前26小時內某時起至同年9 月10日止，在其上址
    住處及其他不詳處所，連續施用第一級毒品海洛因多次。嗣
    其先於94年8 月19日下午2 時30分許，在臺北縣新莊市○○
    街、中港一街口為警查獲，扣得毒品安非他命12包（合計淨
    重30.3公克），並經警採尿送驗結果，驗有安非他命類及鴉
    片類嗎啡等藥物陽性反應；其後復於94年9 月13日晚上11時
    30分許，在臺北縣新莊市○○街149 號前為警查獲，扣得毒
    品海洛因1 包（鑑驗後淨重0.48公克），並經警採尿送驗結
    果，驗有安非他命類藥物陽性反應，因而查獲其上開連續施
    用毒品之情。
二、案經臺北縣政府警察局新莊分局報請臺灣板橋地方法院檢察
    署檢察官偵查起訴。
    理  由
一、按除被告所犯為死刑、無期徒刑、最輕本刑為三年以上有期
    徒刑之罪或高等法院管轄第一審案件者外，於第一次審判期
    日前之準備程序進行中，被告先就被訴事實為有罪之陳述時
    ，審判長得告知被告簡式審判程序之旨，並聽取當事人、代
    理人、辯護人及輔佐人之意見後，裁定進行簡式審判程序，
    刑事訴訟法第二百七十三條之一第一項定有明文。經核本件
    被告甲○○所犯係死刑、無期徒刑、最輕本刑為三年以上有
    期徒刑以外之罪，其於準備程序中就被訴事實為有罪之陳述
    ，經法官告知簡式審判程序之旨，並聽取公訴人、被告之意
    見後，本院爰依首揭規定，合議裁定由受命法官獨任進行簡
    式審判程序，合先敘明。
二、右揭犯罪事實，業據被告甲○○於本院審理時供認不諱，復
    有第二級毒品安非他命12包（合計淨重30.3公克）、第一級
    毒品海洛因1 包（鑑驗後淨重0.48公克）等物扣案、暨臺北
    縣政府警察局新莊分局對前揭查扣毒品安非他命檢驗之初步
    檢驗報告書、法務部調查局對前揭查扣毒品海洛因檢驗之鑑
    定通知書各1 紙、臺灣檢驗科技股份有限公司出具之被告「
    濫用藥物尿液檢驗報告」2 紙附卷足憑。又被告前曾於88年
    間因施用毒品案件，經檢察官先後聲請法院裁定送觀察、勒
    戒及強制戒治後，其間曾於89年1 月3日 停止戒治，復經撤
    銷停止戒治，續執行強制戒治，至90年2 月27日執行完畢在
    案，亦有臺灣高等法院被告全國前案紀錄表在卷可按。是被
    告於上開強制戒治執行完畢後五年內，再犯本件施用毒品犯
    行，罪證明確，應予依法論科。
三、核被告甲○○上開所為，係犯毒品危害防制條例第10條第2
    項之施用第二級毒品罪及同條第1 項之施用第一級毒品罪。
    其施用上開毒品前之持有毒品行為，應均為施用之高度行為
    所吸收，不另論罪。又其所犯上開施用第二級毒品安非他命
    、第一級毒品海洛因各罪多次行為，均係時間密接，犯罪構
    成要件相同，顯各係基於概括犯意反覆為之，應均依連續犯
    規定論以一罪，並加重其刑。再被告前曾於90年間因違反毒
    品危害防制條例案件，經本院判處有期徒刑四月確定，於90
    年6 月26日執行完畢，亦有臺灣高等法院被告全國前案紀錄
    表在卷可稽，被告前受有期徒刑執行完畢，於五年以內再犯
    本件有期徒刑以上之二罪，均為累犯，應各依刑法第47條規
    定，遞加重其刑。又其所犯上開二罪，犯意各別，行為互殊
    ，所犯罪名不同，應予分論併罰。爰審酌被告素行、對社會
    之危害、不知悔悟再犯施用毒品之情、施用毒品情節及其犯
    罪後坦承之態度等一切情狀，各量處如主文所示之刑，並定
    其應執行之刑。扣案之上開第二級毒品安非他命12包（合計
    淨重30.3公克）、第一級毒品海洛因1 包（鑑驗後淨重0.48
    公克），均係查獲之毒品，依毒品危害防制條例第18條第1
    項前段規定，不問屬於犯人與否，應均予沒收銷燬。
四、另公訴意旨原係謂：被告甲○○上開所犯施用第二級毒品安
    非他命犯行，係自93年2 月間起至94年8 月19日上午7 時許
    止云云。然查被告前曾因被訴於93年7 月27日為警採尿前96
    小時內某時起至94年3 月16日下午5 時止，在臺北縣新莊市
    ○○街82巷4 號住處，連續施用毒品安非他命多次，經本院
    於94年4 月6 日以93年度易字第1152號刑事判決判處有期徒
    刑五月，嗣於94年5 月16日確定，並已於95年2 月5 日執行
    完畢在案，此有上開判決及臺灣高等法院被告全國前案紀錄
    表在卷可稽。按實質上一罪或裁判上一罪，其一部事實已經
    判決確定者，對於構成一罪之其他部分，因審判不可分之關
    係，固應依法為免訴判決；惟其確定判決既判力對於時間效
    力之範圍，應以最後審理事實法院之宣示判決日為判斷標準
    ，因而經宣示之第一審刑事判決，如未據上訴而確定，其既
    判力之時點，應至宣判之日；若第一審之刑事判決，因未經
    言詞辯論，而未宣示及對外公告，嗣該判決送達後，因未上
    訴而確定，則該判決應以其正本最先送達於當事人之時，對
    外發生效力，為該判決確定既判力範圍之時點；若在最後審
    理事實法院宣示判決或未經宣示而於送達當事人對外發生效
    力後始行發生之事實，既非該法院所得審判，即為該案判決
    確定之既判力所不及，應屬另一犯罪行為，受訴法院仍應分
    別為有罪或無罪之實體裁判（參見最高法院86年度台非字第
    133 號、90年度台非字第243 號等刑事判決意旨）。是依上
    揭說明所示，本件被告被訴93年2 月間起至94年4 月6 日（
    即前開案件確定判決宣判日）止之施用第二級毒品安非他命
    犯行部分，已為前開案件確定判決既判力效力所及，本應依
    法為免訴判決，惟其被訴94年4 月7 日起至94年8 月19日上
    午7 時許止之施用第二級毒品安非他命犯行部分，為前開案
    件確定判決既判力所不及，已經上述另為有罪之認定，而公
    訴意旨又認上開為前案確定判決既判力所及部分與之有連續
    犯之裁判上一罪關係，是此部分自應不另為免訴之諭知，併
    此敘明。
據上論斷，應依刑事訴訟法第273 條之1 第1 項、第299 條第1
項前段，毒品危害防制條例第10條第1 項、第2 項、第18條第1
項前段、第23條第2 項，刑法第11條前段、第56條、第47條、第
51條第5款，判決如主文。
本案經檢察官靳開聖到庭執行職務
中    華    民    國    95    年    2     月    27    日
                      刑事第六庭  法  官  彭  全  曄
以上正本證明與原本無異
如不服本判決應於送達後10日內向本院提出上訴狀
                                  書記官  梁  宜  庭
中    華    民    國    95    年    3     月    1    日
附錄本案論罪科刑法條全文：
毒品危害防制條例第10條
施用第一級毒品者，處 6 月以上 5 年以下有期徒刑。
施用第二級毒品者，處 3 年以下有期徒刑。


司法院資訊處製作；財團法人民間司法改革基金會備份。
